臺灣新竹地方法院民事判決  
109年度訴字第443號
原      告  光元先進科技股份有限公司

法定代理人  孫慶鋒  
訴訟代理人  洪榮彬律師                      
            陳麗玲律師                      
被      告  波若威科技股份有限公司
                      設新竹科學園區新竹縣○○鄉○○○                           ○路00號0樓
法定代理人  鄭萬來  
訴訟代理人  黃秀禎律師
            潘玉蘭律師
上列當事人間給付技術移轉金事件，本院於民國110年1月21日言
詞辯論終結，判決如下：
    主  文
被告應給付原告新臺幣肆佰萬元，及自民國一０九年五月二十七
日起至清償日止，按年息百分之五計算之利息。
原告其餘之訴駁回。
訴訟費用由被告負擔十分之七，餘由原告負擔。
本判決於原告以新臺幣壹佰參拾肆萬元為被告供擔保後，得假執
行。但被告如以新臺幣肆佰萬元為原告預供擔保後，得免為假執
行。
原告其餘假執行之聲請駁回。
    事實及理由
壹、程序事項
    被告法定代理人原為黃裕文，於訴訟中變更為鄭萬來，經  
    鄭萬來聲明承受訴訟（卷第239-245頁），核無不合，應予 
     准許。
貳、實體事項
一、原告起訴主張：
㈠、原告具備光纖纜線生產開發技術能力與專業知識，被告則為
    光纖通訊產品之組裝製造商，兩造間本有光纖纜線交易之長
    期往來。緣於被告欲於其大陸地區廣東省中山市之工廠（下
    稱中山廠）建立生產線以自行製造光纜，兩造遂於民國106
    年11月間簽訂「合作協議書」（下稱系爭協議），由原告將
    如附件一所示之合作產品（共十四項，C指光纖芯數、包覆
    光纖之外被材料有2種即OFNP、LSZH-OFNR）之技術移轉給被
    告，被告則按附件二所示之協議付款方式，採第1、2、3階
    段付款，技術移轉金共新臺幣（下同）800萬元（未稅）。
    之後再視光纖採購長度另給付權利金。
㈡、原告業已依系爭協議完成全部技術移轉工作，即已履行第1階
    段「設備安裝試車」、第2階段「少量試產及機台操作功能
    介紹」、第3階段「操作訓練及生產良率達到92%以上」之工
    作，此有兩造間於107年11月16日分別確認之第1、2、3階段
    「屋內光纜技術移轉表及附件」各1份可考，原告係由林延
    信研發副理、被告係由大陸中山廠生產技術部經理喻天彪簽
    名確認在案，況且第3階段生產良率高達100%（卷第25-34頁
    ）。然被告迄今僅給付第1階段之技術移轉金240萬元（稅後
    為252萬元），尚有技術移轉金餘額560萬元（未稅）未付。
㈢、被告曾於109年3月13日以波若威（109）字第004號函通知原
    告，略稱：送UL測試之六項產品，僅三項通過測試即2C（OF
    NP）、2C（OFNR）、16C（OFNR）；其餘三項未通過即：16C
    （OFNP）、24C（OFNP）、24C（OFNR），導致無法取得客戶
    信任技術能力，行銷有阻礙，在等待第二次認證期間，合作
    產品市場價格快速下降，原計畫之優勢完全消失，被告願自
    行吸收第1階段已付之240萬元，俟原告協助轉售機台設備後
    ，再支付150萬元，以結束合作等語（卷第35-36頁），然原
    告實無法接受被告上開主張，且函述內容與事實不符。蓋以
    ：須送UL認證（註：即產品要進入美國市場須進行之產品安
    全性能之檢測，本件光纖纜線及外被材料，主要是接受大火
    耐燃測試，避免大樓發生火災時火苗順著光纜延燒擴散）之
    產品僅有附件一合作產品編號9、10、13、14四項產品，16C
    產品不在其內，24C產品則是因為被告要求暫停延後，此有
    兩造於108年12月25日簽署關於第二次送測之「UL燃燒測試
    後續進行順序與細節討論結果」之會議紀錄可稽（卷第37頁
    ，下稱系爭測試結論）。原告之所以將16C產品寫入UL送測
    項目，是因為技轉案執行中，被告因其未來市場需求而告知
    原告要增加16C之測試，原告本諸UL申請效益的極大化（因
    為送測費用金額不低）以及雙方合作的情誼，協助被告生產
    16C產品與審查UL申請表。同規格下UL送測項目是可以依申
    請公司需求自行彈性增加，例如UL申請表2C~16C即可涵蓋2C
    、4C、6C、8C、12C、16C等不同芯數，其中2C、4C、6C、16
    C並非系爭協議送測項目，故技術移轉的合作產品項目與UL
    送測項目並非完全相等，原告只是提供技術協助被告增加16
    C送測項目，而非依系爭協議有此義務。
㈣、原告既已完成第2、3階段技術移轉工作，被告即應給付第2、
    3階段技術移轉金各400萬元、160萬元，前經原告於109年3
    月30日以桃園中路第310號存證信函催告未果（卷第21-23頁
    ）。爰依系爭協議第2條第1項提起本件訴訟。並聲明：⑴被
    告應給付原告560萬元，及自起訴狀繕本送達翌日起至清償
    日止，按年息5%計算之利息。⑵訴訟費用由被告負擔。⑶願供
    擔保請准宣告假執行。
二、被告則答辯以：
㈠、不爭執兩造間訂有系爭協議，且約定如附件一合作產品及附
    件二協議付款方式。然否認有給付技術移轉金之義務。緣以
    ：
　⒈依系爭協議第1條第3項「甲方（指原告）需提供以上所有產
    品設計、材料供應商及製程，並需保證產品可以通過相關可
    靠度驗證（由光元與波若威雙方制定符合產品國際規範及內
    部使用標準），以及UL認證。」意即原告負有保證附件一所
    有合作產品均通過UL認證之義務，此外，兩造嗣後同意增加
    16C（OFNP）、16C（OFNR）產品，有兩造往來電子郵件、證
    人蔡昕澤證詞、實際送UL認證之產品確實包括16C（OFNP）
    、6C（OFNR）可證，故合作產品共十六項。然合作產品並未
    全數通過UL認證，原告違背其保證，故被告無給付技術移轉
    金義務。
　⒉依系爭協議第1條第4項其中4.3約定「產品送交UL驗證，甲方
    須於試產完後30個工作日內協助乙方完成item9、10、13、1
    4樣品之廠內相關測試驗證，以達送出UL認證之標準。若UL
    送驗失敗，或未通過乙方廠內之光纜可靠度檢驗如4.5項，
    則甲方須主動提出第二次送交驗證時間。如協商未達共識，
    乙方保有要求甲方退回已支付之階段1與階段2相關費用。」
    意即若合作產品未能通過UL認證，而有無法繼續履行系爭協
    議情形時，被告有權要求原告返還已付技術移轉金。而原告
    除使被告通過12C~16C（OFNR）產品之UL認證外，其餘合作
    產品均未通過，且原告未主動提出第二次送交驗證時間。被
    告曾要求協商修約，然未獲原告同意，故協商亦未獲共識。
　⒊再依系爭協議第4條第2項約定「依本合約第一條4.2及4.3項
    協議，甲方若無法依約完成①合格產品試產及②送UL認證樣品
    通過驗證與③乙方光纜可靠度驗證合格，乙方有權終止本合
    約，並無需支付該項技轉金。同時乙方有權要求甲方協助轉
    售相關設備，轉售價格依乙方購入金額相同。」意即整個技
    轉案之驗收，必須包括上列①②③均達成。基於原告無法完成
    上述②「送UL認證樣品通過驗證」之事實，被告以本件訴訟1
    09年6月15日答辯狀繕本之送達(註：原告於109年6月16日收
    受)，作為終止系爭協議之意思表示，自亦無需支付技術移
    轉金。
㈡、原告雖執108年12月25日系爭測試結論為據，主張其無將16C
    產品送UL認證之義務，且其未完成24C產品之UL認證係因被
    告要求暫停順延，故非可歸責原告云云。然則，依系爭協議
    所應送UL認證者為編號9、10、13、14四項產品，實際送UL
    認證者則為2C（OFNP）、2C（OFNR）、16C（OFNP）、16C（
    OFNR）、24C（OFNP）、24C（OFNR），可見系爭測試結論書
    面漏未記載16C，亦有蔡昕澤證詞可參（卷第360頁）。 鑑
    於第一次送UL認證之六項產品其中三項未通過測試，雙方於
    108年11月間在被告公司討論後續事宜，考量芯數數值越高
    越難通過UL測試，且原告亦無法保證第二次送測即能通過，
    當時被告又急需12C產品，故決定先以芯數數值較小的2C~12
    C（OFNP）產品通過UL認證為優先目標，其餘16C、24C產品
    則往後延展送驗，故第二次送測產品為2C~12C（OFNP）。惟
    因在履行技轉案的2年過程中，光纜不斷跌價，低於當初效
    益評估之價格，被告繼續投入也難以回收，原告亦沒有把握
    通過UL認證，故被告決定中途停止，並無第二次送測之實際
    測試報告。
㈢、本件技轉案最主要目的在於降低成本，被告亦是依據原告提
    供之BOM表之外被材料試產樣品送驗，卻未能全數通過UL認
    證，原告竟主張若以最好的外被材質送UL認證一定會通過云
    云，完全違背當初合作目的，既增加成本更無市場競爭力。
    又原告未證明其確實有能力在短時間內使所有產品均通過UL
    認證，可見合作產品未通過UL認證係可歸責原告之能力不足
    。
㈣、在本件訴訟之前，被告即曾請求原告協助轉售相關設備，但
    原告未積極協助，故被告已自行於109年6月間將大陸中山廠
    廠房設備折價出售予第三人深圳仕佳光纜技術有限公司，根
    本再無製造光纜銷售獲利之可能，原告未有任何實證即以臆
    測之詞稱被告日後隨時可能生產合作產品獲利而謂被告有以
    不正當方式阻止付款條件成就云云，被告無法接受如此莫須
    有之指控。被告更因顧念雙方合作情誼，並非一開始即主張
    終止系爭協議而是提出修約建議，希望雙方妥善處理，此有
    兩造往來書函可參（卷第35-36、75-78頁），無奈原告完全
    不接受被告提議隨即提起本件訴訟。
㈤、綜上，原告並未履行其基於系爭協議所負之「保證所有合作
    產品均通過UL認證」之義務，依據系爭協議書第4條第2項約
    定，被告不僅有權終止合約，亦無支付任何技術移轉金之義
    務，且就被告已支付之技術移轉金有權請求返還（被告保留
    此部分請求權）。故原告起訴請求被告給付第2、3階段之技
    術移轉金560萬元，為無理由。並答辯聲明：⑴原告之訴駁回
    。⑵訴訟費用由原告負擔。⑶如受不利益判決，願供擔保請准
    宣告免予假執行。
三、本院之判斷：
㈠、兩造不爭執：訂有系爭協議，且約定如附件一合作產品及附
    件二協議付款方式；技術移轉金共800萬元，被告已給付第1
    階段240萬元；兩造技術人員會同在被告大陸中山廠進行第1
    、2、3階段之完成結果之確認，並於107年11月16日簽署「
    屋內光纜技術移轉表及附件」3份；被告以其大陸中山廠即
    「波若威光纖通訊（中山）有限公司」之名義向UL申請認證
    ，第一次送測產品項目為2C~16C（OFNP）、2C~16C（OFNR）
    、24C（OFNP）、24C（OFNR），僅2C~16C（OFNR）通過認證
    ；因應第一次送測結果，兩造討論後決定第二次送測產品項
    目為2C~12C（OFNP），24C產品暫停延後（至於16C產品則有
    爭執，詳後述）；系爭協議未記載送測費用由何方負擔，但
    實際上第一次送測費用由原告負擔、第二次送測費用被告同
    意自應收之技術移轉金中折讓（扣減）；被告之中山廠於10
    8年11月21日向UL匯款合計人民幣111,681.60元作為第二次
    送測之費用（含認證及預先耐燃測試）；被告嗣後於申請作
    業中要求取消第二次送測。上情並有系爭協議書、「屋內光
    纜技術移轉表及附件」、優力國際安全認證有限公司109年1
    0月12日（109）優函字第037號函（下稱優力公司函）、系
    爭測試結論、中國光大銀行匯款電子回單在卷可稽（卷第15
    -19、25-34、301、37、109頁），故此部分事實，應可先予
    認定。
㈡、基上兩造陳述，本件爭點厥為：
　⒈原告是否保證附件一所有合作項目（共十四項）均可通過UL
    認證？
　⒉原告於技轉案執行中，有無同意將16C產品亦加入合作產品並
    保證通過UL認證？
　⒊第一次送測時未全數通過UL認證，是否構成被告得拒絕給付
    技術移轉金之事由？
　⒋被告於第二次送測申請中，自行取消申請，是否因可歸責於
    原告之技術能力不足所致？是否構成被告得拒絕給付技術移
    轉金之事由？　
　⒌原告以其業已完成附件二所示第1、2、3階段技術轉移工作為
    由，請求給付全部技轉金，是否有理由？依系爭協議明載應
    送UL認證之編號9、10、13、14四項產品，第一次送測時未
    全數通過UL認證之事實，是否影響原告技術移轉金之請求？
㈢、本院基於以下證據及理由，認原告有保證附件一所有合作項
    目（共十四項）均可通過UL認證，但在技術移轉階段僅須就
    編號9、10、13、14四項產品送UL認證。且被告不得執編號9
    、10、13、14四項產品於第一次送驗未全數通過UL認證，作
    為拒絕給付第2階段技術移轉金之理由（至於第3階段技術移
    轉金，另見後述㈥）。
　⒈按解釋意思表示，應探求當事人之真意，不得拘泥於所用之
    辭句，為民法第98條所規定，而所謂探求當事人之真意，如
    兩造就其真意有爭執時，應從該意思表示所根基之原因事實
    、經濟目的、一般社會之理性客觀認知、經驗法則及當事人
    所欲使該意思表示發生之法律效果而為探求，並將誠信原則
    涵攝在內，藉以檢視其解釋結果對兩造之權利義務是否符合
    公平正義。
　⒉系爭協議第1條第1項臚列十四項產品，同條第3項明確記載原
    告「需提供『以上所有產品』設計、材料供應商及製程，並需
    保證產品可以通過相關可靠度驗證（由光元與波若威雙方制
    定符合產品國際規範及內部使用標準），以及UL認證」，並
    未就原告保證通過UL認證之產品項目予以不同之記載或加以
    除外。況原告於109年3月30日桃園中路第310號存證信函，
    亦自承「須認證者僅有2C/12C/24C之OFNR、OFNP等六項產品
    」（卷第23頁），原告已將非屬編號9、10、13、14四項產
    品中之2C產品列入應送UL認證項目。可徵原告明知其保證『
    以上所有產品』可以通過UL認證，不容原告反於文字更為曲
    解。
　⒊然參諸：
　⑴系爭協議第1條第4項本文及4.2試產、4.3產品送交UL認證等
    約定，均明確指定是試產編號9、10、13、14四項產品、試
    產後完成編號9、10、13、14四項產品之樣品之廠內相關測
    試驗證，以達送出UL認證之標準。
　⑵被告所提證人即其研發協理蔡昕澤證述：本件技轉合約需要U
    L認證的產品就是編號9、10、13、14四項產品，我們簽立的
    十四項產品都是要能保證通過UL認證的，但是執行這個技轉
    案不可能全部都執行，因為會有優先順序，當時協議是只針
    對需求量最大的編號9、10、13、14四項產品去送認證，其
    他項目在合約進行過程中不會去送UL認證，將來有需要時才
    會去做等語（卷第363頁）。
　⑶系爭協議第1條第4項4.3約定後段「若UL送驗失敗，或未通過
    乙方廠內之光纜可靠度檢驗如4.5項，則甲方須主動提出第
    二次送交驗證時間。如協商未有共識，乙方保有要求甲方退
    回已支付之階段1與階段2相關費用」。
　⑷兩造因應第一次送測未能全數通過UL認證之情況，於108年10
    月至11月間討論第二次送測事宜，並於108年12月25日簽立
    系爭測試結論。
　⒋基上⑴⑵⑶⑷，可知原告雖保證所技術移轉之十四項產品均能通
    過相關可靠度驗證及UL認證，但因為執行優先順序之考量，
    被告在簽署系爭協議之際僅要求將編號9、10、13、14四項
    產品送UL認證，至於以外產品是否要送驗、何時送驗，並不
    排入系爭協議之履行過程中，待日後有需要時再另處理。而
    且兩造預先已考慮到編號9、10、13、14四項產品送UL認證
    ，不一定第一次送驗就能通過，故約明第二次送驗之程序及
    協商不成之契約效果。系爭協議並未課以原告保證「短時間
    內」「所有合作產品」「第一次送驗」即通過UL認證之義務
    。準此，被告不得執編號9、10、13、14四項產品於第一次
    送驗未全數通過UL認證，作為拒付第2階段技術移轉金之理
    由。
㈣、本院基於以下證據及理由，認原告並未同意將16C（OFNP）及
    16C（OFNR）產品亦加入系爭協議之合作項目並保證通過UL
    認證。　
　⒈被告自承兩造並沒有修改系爭協議。此觀證人蔡昕澤證述：
　　被告選擇附件一所示十四項產品是基於公司本身經常在使用
    ，簽約之後隨著市場一直在演進，在過程中我們發現16C產
    品雖然一開始沒有定義，但市場逐漸會需要用到，是未來所
    需要的產品，所以我們跟原告協商要把16C產品也列入合作
    項目。雙方在合作過程都是以相當互信合作的方式進行，溝
    通過程都很順暢，雙方的一致目標就是讓我們所需要的產品
    進入量產，我們缺少16C產品想要加進去，原告也非常配合
    願意把16C納入，我們就以這樣的共識往下走，當時沒有想
    到要修正系爭協議書等語（卷第357-358頁）。再對照於證
    人許光邦證述：系爭協議書當初講好的內容只到12C，沒有1
    6C這個項目，會有16C出來是因為蔡昕澤考慮到未來市場可
    能會有需求，希望我們協助他，我們基於協助客戶的角度，
    所以就把16C在UL認證送測的時候把它加進去，因為2C~16C
    在申請書的範圍裡面，已經包含系爭協議的2C、8C、12C的
    範圍，所以我們才會同意幫他多送一項，絕對不是說大家同
    意更改增加16C，因為在雙方討論過程中，我們完全未接到
    被告要求修改系爭協議書要把16C加進去裡面等語（卷第338
    頁）。由是可知兩造確實沒有修改系爭協議書將16C產品納
    入合作產品之列。
　⒉被告固引兩造之技術人員以電子郵件往來時，有提及16C產品
    之樣品、第一次送交UL認證之檔案文件內有16C產品、確實
    有將16C產品送交UL認證而未通過等（卷第61-65、409頁）
    為據，欲證明兩造已合意將16C產品加入合作項目並保證通
    過UL認證。惟查：
　⑴被告上引證據，充其量僅能證明原告研發經理林延信有應被
    告之請求，為被告審查16C產品之送測文件。然林延信為本
    件技轉案之技術專業人員，並不能代理或代表原告公司訂約
    或修約，原告之許光邦總經理才有此權限，此觀3份「屋內
    光纜技術移轉表及附件」、系爭測試結論，均須許光邦簽名
    批准即明。參諸第二次送測費用，被告係將其匯款人民幣11
    1,681.60元予UL之匯款單直接傳送予原告之許光邦總經理，
    亦可佐實。
　⑵系爭協議之合作產品項目，每一項均攸關原告是否確實具備
    此產品項目之技術、對規格之描述、被告所採購之模具設備
    是否適合。又每增加一項須通過UL認證之產品項目，原告勢
    需增加費用及人力，又影響其履行系爭協議之進度，若果不
    能通過UL認證，會發生應否退回技術移轉金之嚴重後果；若
    果通過UL認證，是否能提高技術移轉金金額、之後權利金金
    額，都是兩造在商言商要慎重考慮者。　
　⒊就第二次送測細節，108年12月25日系爭測試結論完全沒有提
    及16C，且文字記載方式是按系爭協議第1條第4項4.3的描述
    方式，即以編號9、10、13、14四項產品逐一說明之，16C產
    品顯然不在編號9、10、13、14四項產品之列，亦無額外表
    達就16C產品（OFNP）日後將再為如何之進行。證人蔡昕澤
    亦證述其直到本件訴訟事件才回頭發現系爭測試結論書面所
    載之「2C~12C」應該是「2C~16C」等語（卷第360頁）。益
    顯16C產品有無通過UL認證，根本不是被告拒付技術移轉金
    之重點。
　⒋是以，被告徒以原告研發經理林延信有應被告之請求，為被
    告審查16C產品之送測文件，即主張原告已同意無條件、無
    償增加16C產品並保證通過UL認證，殊嫌無據。
㈤、本院基於以下證據及理由，認被告於第二次送測申請中，自
    行取消申請，並非因可歸責於原告之技術能力不足，而是被
    告進行經濟效益評估後，不願再投入將來可能無法回收之成
    本費用。
　⒈系爭協議第1條第4項4.3約定後段「若UL送驗失敗，或未通過
    乙方廠內之光纜可靠度檢驗如4.5項，則甲方須主動提出第
    二次送交驗證時間。如協商未有共識，乙方保有要求甲方退
    回已支付之階段1與階段2相關費用」，故兩造預先已考慮到
    編號9、10、13、14四項產品送UL認證，不一定第一次送測
    就能通過，故約明第二次送測之程序及協商不成之契約效果
    ，已如前述。第一次送驗未全數通過，兩造技術人員有多次
    溝通，被告已理解原告之說明，即影響測試通過的因子有2
    個，1個是使用的材質，另1個是光纜的結構，是複合的因素
    ，均可能影響測試不過（卷第359頁），是本件不能單純因
    為須進行第二次送測，即遽認原告技術能力不足。
　⒉據原告提呈兩造間於108年10-12月期間之微信訊息，雙方持
    續對話諸如：外被材料1041及1080之樣品可否同意寄送美國
    ；優先完成1041準備工作並送驗證，1080在1041測完之前還
    有時間優化及驗證；1041不過時轉單成1080只需多付2萬人
    民幣；換材料1080的樣品已經完成了，請先開始做文件準備
    ，有問題找延信幫忙；UL給的樣品清單裡，12C的結構如上
    圖所示，這樣對嗎（卷第117-121頁）。由是可知，兩造對
    於第二次送測，在108年10-12月間確實緊鑼密鼓在進行中，
    且不論是外被材料1041或1080之樣品均已備妥。甚者，被告
    迄今並未舉證外被材料1041或1080之樣品，有何瑕疵，或者
    經廠內相關測試驗證未達到送交UL認證之標準之情形存在。
　⒊兩造復於108年12月25日簽立系爭測試結論，結論第4點，乃
    肯認第二次送測之細節，是之前經過被告蔡昕澤協理、採購
    副總JOHNSON、原告許光邦總經理確認三人會議之結論。
　⒋兩造均不爭執原告提供BOM表予被告進行成本分析時，OFNP類
    產品外被材質均為「1041B」、OFNR類產品外被材質均為「S
    -540」（卷第354頁）。證人蔡昕澤亦證述：從原告教給我
    們的專業知識裡，光纖芯數愈多要通過UL認證的難度就愈高
    ，所以我們一開始先針對三項產品沒有通過的問題在檢討，
    提出的方案牽涉到換材質或是改結構的問題，我們最後選擇
    以不換材質但改結構的方式，但這個選項原告認為還是有風
    險，沒有十足把握可以通過，所以我們就決議把最急、需求
    最大的2C和12C先送測試，如果有通過UL認證，我們也可以
    據此決定之後16C、24C要怎麼做等語（卷第360頁）。準此
    ，系爭測試結論第3點內容「第9項OFNP 2C~12C UL測試先採
    用1041B PVC材料生產樣品送UL進行大火燃燒測試，如果104
    1B材料通過大火燃燒測試則維持原材料1041B樣品完成UL OF
    NP測試。假如1041B材料沒有通過大火燃燒測試，則再準備1
    080PVC材料生產樣品送UL進行測試。」此與兩造真意及被告
    欲降低生產成本之意思均無違。
　⒌被告主張原告同意負擔第二次送測費用，證人許光邦亦證稱
    ：有關第二次送測費用，我們當時有協商願意承擔一些，但
    被告必須先把技術移轉金全部付給我們等語（卷第347-348
    頁）。本院觀諸第二次送測進程，UL設在大陸地區之代表（
    或代理）公司，於108年10月20日以「2~12C OFNP」安全性
    證明報價人民幣90,066.08元；於108年11月18日以「12C OF
    NP」預先燃燒測試報價人民幣21,615.52元；被告中山廠於1
    08年11月21日匯款合計人民幣111,681.60元入UL設在大陸之
    代表（或代理）公司帳戶；被告於同年月25日將中國光大銀
    行匯款電子回單傳送予原告許總經理。上情有報價單、匯款
    單、電子郵件紀錄可稽（卷第101-109頁），被告亦自承原
    告並沒有回覆說不願意負擔（卷第443頁），堪信第二次送
    測費用亦無問題，已順利進展到送交UL可以施測程度，只待
    測試結果。
　⒍然迨至原告於本件訴訟中聲請本院向優力公司函詢被告於UL
    認證之相關資料，經優力公司回函，始知被告自行將已在申
    請中之2C~12C（OFNP）之UL認證之申請取消（日期不明），
    甚至於109年2月27日自行將已獲得UL認證授權使用UL標誌之
    2C~16C（OFNR）亦取消（卷第267、301頁）。原告在收到被
    告告知已匯款人民幣111,681.60元檢測費用後，一直認為已
    在檢測，且檢測應已通過，所以被告未再對原告提出技術協
    助之要求。
　⒎被告固於109年1月21日發函通知原告，略稱：技轉產品未能
    儘速通過UL認證，系爭協議簽署至今歷時已逾2年，技轉產
    品仍無法完成UL認證，在市場環境變化下繼續履行系爭協議
    不符合雙方商業利益，希望重新商談修約等語（卷第263頁
    ），顯然暗指原告技術能力不足，兼以抱怨貽誤商機。然查
    ：
　⑴依系爭協議第1條第4項4.3，試產樣品達到送出UL認證之標  
    準後，之後多久期間內須實際送出，送出後在多久期間須有
    第一次送測結果，若須第二次送測，須在多久期間完成，均
    無約定。
　⑵本院審酌本件技轉案，首先須確定生產設備規格、被告進行
    採購及初驗，設備廠商到中山廠安裝、試車、少量試產，而
    後驗收設備；兩造則同時進行技術轉移，原告對被告操作人
    員介紹機台及教育訓練，直到可自行開機生產，及將試產樣
    品進行廠內相關測試，驗證至達到可送UL認證之標準後，再
    送交UL認證。依原告整理之合作時間表及兩造往來資料，被
    告係於107年9月21日開始裝機、9月27日開始初步調試、兩
    造於9月29日開始試做樣品、進行技術移轉（卷第123頁），
    於11月16日確認第1、2、3階段俱已完成。可見原告於107年
    11月16日之前，即已將技術轉移並對操作人員訓練完成，距
    離106年11月間簽約僅約1年期間，何況尚須扣除前期設備之
    採購、驗收、安裝、試車的時間約9-10個月，原告在大約2-
    3個月內即完成技術轉移工作，並無任何遲滯。
　⑶至於UL認證部分，UL認證程序係由被告及其中山廠負責申請
    、聯絡溝通、繳納費用。又UL相關測試是在美國的實驗室進
    行，由實驗室安排時程，時間快慢並非原告所能控制。參諸
    優力公司函所示，獲得認證型號2C~16C（OFNR）是於107年1
    1月6日提出申請、於108年4月23日認證完成並授權使用UL標
    誌（卷第301頁），可見第一次UL認證期間即將近6個月。是
    以，被告以系爭協議履約期間逾2年，原告未能儘速通過UL
    認證，致其經濟效益喪失為由，拒付技術移轉金，尚屬無據
    。
　⑷縱如被告所辯：系爭協議雖未約定UL認證之最後期限，但顯
    然無法任由原告經年累月無條件嘗試，未約定何時應全部通
    過UL認證乃契約漏洞，應在簽立系爭協議後產品週期2至3年
    內通過UL測試為合理期限等語。惟查，被告於109年1-2月間
    ，接連將已在申請中之第二次送測取消、將已獲得UL認證授
    權使用UL標誌之產品亦取消、發函要求重新商談修約，甚至
    109年6月將全部設備出售予第三人，凡此種種作為，均發生
    在簽署系爭協議後未滿3年內，亦有違被告自述之合理期間3
    年。
　⒏綜上，被告於第二次送測申請中，自行取消申請，實非因可
    歸責於原告之技術能力不足，而是被告進行經濟效益評估後
    不願再投入將來可能無法回收之成本費用。準此，被告自不
    得執此為由拒絕給付技術移轉金。
㈥、原告以其業已完成附件二所示第1、2、3階段技術轉移工作為
    由，請求給付全部技轉金。本院依下列證據及理由，認原告
    僅得請求第2階段技術移轉金400萬元，尚不能請求第3階段
    技術移轉金160萬元。
　⒈依系爭協議第2條第1項技術移轉金之約定，原告於完成第2階
    段「少量試產及機台操作功能介紹」之內容後，被告即應給
    付400萬元技術移轉金。本院觀諸107年11月16日「屋內光纜
    技術移轉表及附件」，業經兩造技術人員（原告之林延信、
    被告中山廠之喻天彪）簽認，被告迄今亦未爭執試產產品不
    良，是以，原告請求被告給付第2階段技術移轉金400萬元，
    為有理由，應予准許。至於被告抗辯因合作產品未全部通過
    UL認證而得拒付乙節，業經本院審認其抗辯無理由，如前所
    述，於茲不贅。
　⒉惟依系爭協議明載應送UL認證之編號9、10、13、14四項產品
    ，第一次送測時僅通過編號10，第二次送測編號9但遭被告
    自行取消，編號13、14則未列入第二次送測項目，是以，原
    告保證通過UL認證之編號9、10、13、14四項產品尚未全數
    通過，誠屬事實。
  ⑴第3份「屋內光纜技術轉移表」之「完成結果確認」欄，記載
    「由受訓人員接受訓練後自行開機，產出24C PVC SM 及8C 
    OM2+LSZH各為19R(約1KM/R）（註：即19軸光纜，每軸長1公
    里，卷第335-336頁)，量測之光損值如附件三，產品良率達
    100%，唯LSZH外觀不良，建議修改外模成為無廊段的設計方
    式克服。」文字（卷第29頁）。可見尚未達成附件二第3階
    段所要求之「生產長度以20KM計算」，且有外被材料外觀不
    良之小瑕疵待改善。
　⑵再觀之系爭協議第1條第4項4.3之約定後半段「若UL送驗失敗
    ，或未通過乙方廠內之光纜可靠度檢驗如4.5項，則甲方須
    主動提出第二次送交驗證時間。如協商未有共識，乙方保有
    要求甲方『退回已支付之階段1與階段2相關費用』」之反面解
    釋，可知於編號9、10、13、14四項產品送UL認證通過之前
    ，被告所應支付之技術移轉金應僅止於第1、2階段，不包括
    第3階段。須待編號9、10、13、14四項產品送UL認證通過之
    後，以相同於UL所認證之芯數、設計、規格、外被材質等，
    再由受訓人員接受訓練後自行開機生產且生產長度以20KM計
    算、良率達92%以上，被告始有給付第3階段技術移轉金之義
    務。此情對照於證人蔡昕澤所證述：我們一開始進行一定是
    有第1階段、第2階段，接下來才會生產出樣品去送UL認證，
    我們在立約時認為前兩期款已經付給原告了等語（卷第363
    頁）益明。
　⑶本件係技術轉移合約，技術能力偏在原告一方，能確保被告
    獲得完整技術之方式，乃所試產樣品能通過UL認證。若果原
    告在編號9、10、13、14四項產品尚未通過UL認證之前，即
    能全額取得技術移轉金，顯對被告毫無保障，亦無從敦促原
    告積極協助提出第二次送測，與全契約之意旨有違。準此，
    即使第二次送測中途取消乃不可歸責於原告，然第一次送測
    之試產樣品均是在原告技術指導及認可下始提出，第3階段
    應生產之4項產品有3項未通過UL認證，被告自無從依UL認證
    之規格執行生產20KM以進行良率測試，亦無法重新檢視及調
    整設備及參數，以生產出得以進入美國市場銷售之良品，則
    徒有試產樣品良率100%之數值，對被告並無意義。是以，原
    告請求被告給付第3階段技術移轉金160萬元，為無理由，應
    予駁回。
㈦、綜上所述，原告依系爭契約第2條第1項「技術移轉金」之約
    定，請求被告給付所積欠之第2階段400萬元，及自起訴狀繕
    本送達翌日即109年5月27日（卷第39頁）起至清償日止，按
    年息5%計算之利息，為有理由，應予准許。逾此範圍之請求
    ，則無理由，應予駁回。
四、就原告勝訴部分，兩造均陳明願供擔保聲請假執行或免為假
    執行，均核無不合，爰分別酌定相當之擔保金額後併准許之
    。至於原告敗訴部分，其訴既經駁回，所為假執行之聲請即
    失所附麗，應併予駁回。
五、本件事證已臻明確，兩造所為其餘攻擊、防禦及舉證，核與
    判決結果不生影響，爰不一一論述。
六、訴訟費用負擔之依據：民事訴訟法第79條。
中　　華　　民　　國　　110 　年　　2 　　月　　18　　日
                  民事第二庭    法　官　陳麗芬
以上正本係照原本作成。
如對本判決上訴，須於判決送達後20日內向本院提出上訴狀。如
委任律師提起上訴者，應一併繳納上訴審裁判費。
中　　華　　民　　國　　110 　年　　2 　　月　　18　　日
                                書記官　曾煜智
　　　　　　　　　　　　　　　　
附件一：即合作協議書第1條技術移轉範圍第1項合作產品（共          十四項）　　　　　　　　　　　　　　　　
附件二：協議付款方式第1、2、3階段